臺灣高等法院刑事判決　　　　　　　　　　　　　九十三年度上訴字第一四九三號
　　上　訴　人　臺灣板橋地方法院檢察署檢察官
　　被　　　告　丙○○
　　指定辯護人　本院公設辯護人　甲○○
右上訴人因被告殺人未遂等案件，不服臺灣板橋地方法院九十二年度訴字第一九五六
號，中華民國九十三年四月二十六日第一審判決（起訴案號：臺灣板橋地方法院檢察
署九十一年度偵字第五四三一號），提起上訴，本院判決如左：
    主  文
上訴駁回。
    事  實
一、丙○○前因曾贓物案，經最高法院於民國（下同）七十八年十二月二十一日以七
    十八年度臺非字第一八七號判處有期徒刑五月確定，於七十九年一月十九日以易
    科罰金執行完畢（不構成累犯）。其明知可發射子彈具有殺傷力之手槍及具有殺
    傷力之子彈，係屬槍砲彈藥刀械管制條例管制之槍砲及彈藥，非經中央主管機關
    許可，不得持有；其於九十一年三月五日，受某年籍不詳之成年男子李坤益委託
    代為將自用小客車送廠修理時，在車上發現有以仿BERETTA 廠半自動手槍之玩具
    手槍換裝土造金屬槍管改造而成可發射子彈具有殺傷力之改造手槍乙枝（編定槍
    枝管制編號為0000000000號）及具殺傷力之零點三八吋口徑之制式子
    彈乙顆，竟仍未經許可，基於持有可發射子彈具有殺傷力手槍及具有殺傷力子彈
    之犯意，而在臺北縣新莊地區持有之。嗣於九十一年三月七日二十時三十分許，
    在臺北縣新莊市○○路四一○號之攤位前，因對乙○○之乾弟弟鄭文達於該處設
    攤有所不滿，乃偕鄭文達一同返家取出上開槍彈欲持以恐嚇乙○○，並要求鄭文
    達聯絡乙○○。嗣丙○○甫返回上開攤位處，見乙○○偕同數人在場等候，雖伸
    手欲自口袋中取出上開槍彈以嚇阻對方，惟尚未及取出即遭乙○○與其友人壓制
    ，並奪下上開槍彈，旋報警到場查獲，並扣得上開改造手槍乙枝及子彈乙顆。
二、案經乙○○訴由臺北縣政府警察局新莊分局報告臺灣板橋地方法院檢察署檢察官
    偵查起訴。
    理  由
一、訊之被告丙○○對未經許可而於右揭時地取得上開槍彈後而持有之犯罪事實及查
    獲過程，迭於警詢、檢察官偵查、原審及本院審理中均自白不諱在卷，復有扣案
    改造手槍乙枝（槍枝管制編號0000000000號）及子彈乙顆可為佐證。
    又前述扣案之槍彈，經囑託內政部警政署刑事警察局鑑定結果，確認槍支部分係
    以仿BERETTA廠半自動手槍之玩具手槍換裝土造金屬槍管改造而成之改造手槍，
    機械性能良好，可供擊發適用之子彈，具有殺傷力；另子彈部分則屬口徑零點三
    八吋之制式中空彈，經實際試射可擊發，認具殺傷力，有內政部警政署刑事警察
    局九十一年四月三日刑鑑字第○九一○○四七五七八號槍彈鑑定書及九十二年十
    月二十三日刑鑑字第○九二○一九六○六八號函在卷可稽（見偵查卷第二十三頁
    至第二十五頁、原審卷第五十三頁）；被告之上開自白核與事實相符，自屬可信
    。本件事證明確，被告未經許可持有改造手槍及子彈之犯行，洵堪認定，應予依
    法論科。
二、核被告丙○○所為，係犯槍砲彈藥刀械管制條例第十一條第四項之未經許可持有
    可發射子彈具有殺傷力之改造手槍罪，及同條例第十二條第四項之未經許可持有
    子彈罪（公訴人起訴書原認被告所犯罪名為未經許可寄藏持有改造手槍罪及未經
    許可寄藏持有子彈罪，另起訴犯罪事實則記載為被告未經許可持有改造子彈二顆
    ，嗣經檢察官於原審準備程序中更正確認起訴罪名為未經許可持有改造手槍罪及
    未經許可持有子彈罪，另起訴犯罪事實亦更正為被告未經許可持有改造子彈乙顆
    ；見原審卷第三十九頁、第八十三頁）。其以一行為觸犯上開二罪名，為想像競
    合犯，應依刑法第五十五條之規定從較重之同條例第十一條第四項之罪論處。
三、原審基此適用彈藥刀械管制條例第十一條第四項、第十二條第四項，刑法第十一
    條前段、第五十五條、第四十二條第二項、第三十八條第一項第一款、罰金罰鍰
    提高標準條例第二條、現行法規所定貨幣單位折算新臺幣條例第二條之規定，並
    審酌被告前曾因贓物案件，經最高法院以七十八年度臺非字第一八七號判處有期
    徒刑五月確定，於七十九年一月十九日以易科罰金執行完畢，此有臺灣高等法院
    被告全國前案紀錄表在卷可稽，雖不構成累犯，然已足證其素行不佳，並其本件
    犯罪之動機、行為方式、持有槍彈之數量及期間、造成之危害、及在偵審中均能
    坦認犯行，犯後態度尚稱良好等一切情狀，判處有期徒刑壹年拾月，併科罰金新
    臺幣陸萬元，就罰金部分諭知易服勞役之標準，以銀圓參佰元即新臺幣玖佰元折
    算壹日。復以：扣案改造手槍乙支（槍枝管制編號0000000000號）為
    違禁物，應依刑法第三十八條第一項第一款併予以宣告沒收。另扣案零點三八吋
    口徑之制式子彈乙顆，因已於鑑定時試射而不具子彈之功能，並非違禁物，復僅
    屬被告持有而非其所有之物，與刑法第三十八條第一項第一款、第二款沒收之要
    件未符，爰不為沒收之宣告。另敘明：(一)公訴意旨尚以：被告丙○○於九十一年
    三月七日二十時三十分許，在臺北縣新莊市○○路四一○號之攤位前，因不滿該
    攤位遭乙○○之乾弟弟佔據，乃要求鄭文達以電話通知乙○○前來處理，並偕同
    鄭文達回家拿取上開槍彈及藍波刀乙把（非屬槍砲彈藥刀械管制條例所管制之刀
    械）後，即返回上址，欲找乙○○尋仇，其後返回至右址附近時，看見乙○○即
    自身上掏出右開手槍，朝乙○○身上射擊，惟因槍枝卡彈，丙○○即拿槍枝毆打
    乙○○，此時與乙○○同行之劉從強見狀，即趨前與乙○○共同奪下前揭槍彈及
    藍波刀，雙方進而發生扭打，嗣警方據報前往處理而當場查獲等情，因認被告丙
    ○○另涉犯刑法第二百七十一條第三項、第一項之殺人未遂罪嫌。(二)按犯罪事實
    應依證據認定之，無證據不得推定其犯罪事實；又不能證明被告犯罪者，應諭知
    無罪之判決，刑事訴訟法第一百五十四條第二項、第三百零一條第一項分別定有
    明文。又犯罪事實之認定，應憑真實之證據，倘證據是否真實尚欠明確，自難以
    擬制推測之方法，為其判斷之基礎，最高法院著有五十三年臺上字第六五六號判
    例可循。且刑事訴訟上證明之資料，無論其為直接或間接證據，均須達於通常一
    般之人均不致有所懷疑，而得確信其為真實之程度，始得據為有罪之認定，若其
    關於被告是否犯罪之證明未能達此程度，而有合理懷疑之存在，致使無從形成有
    罪之確信，根據「罪證有疑，利於被告」之證據法則，即不得遽為不利被告之認
    定，亦有最高法院七十六年度臺上字第四九八六號判例闡示甚明。另告訴人之告
    訴，係以使被告受刑事訴追為目的，是其陳述是否與事實相符，仍應調查其他證
    據以資審認，最高法院五十二年度台上字第一三○○號判例亦足資參照。(三)公訴
    人認被告涉犯殺人未遂罪嫌，無非係以告訴人乙○○、證人鄭文達、劉從強分別
    於警詢及偵查中之指訴，及上開槍彈與藍波刀扣案等，為其論據。訊之被告丙○
    ○則堅詞否認有何殺人未遂犯行，辯以伊拿槍原僅係打算用以嚇唬乙○○，然到
    達現場伸手欲自口袋中取出時，於尚未取出之際即遭告訴人乙○○偕同劉從強等
    十數人壓制在地毆打，並無持搶抵住告訴人頭部及壓扣扳機之情事，且該手槍之
    保險已關閉，無法上膛，而槍中之子彈則係無法擊發之實心子彈，不可能造成危
    害等語。(四)經查：1.告訴人乙○○、劉從強固於警詢、偵查及本院審理中，均指
    稱案發當時被告持前開改造手槍指向乙○○頭部並扣下扳機，惟子彈並未擊發出
    來云云（見警詢卷第五頁至第十頁、偵查卷第四頁背面、第四十二頁背面、第四
    十三頁，原審卷第一０九頁至第一一四頁、第一三三頁一三七頁）。惟告訴人乙
    ○○於警詢中原稱被告一到現場即掏槍往其臉部敲打，並作射擊動作及壓扳機，
    然子彈未擊發，其乃立即抓住該槍並將被告壓制在地搶走該槍等語（見警詢卷第
    五頁背面）；然偵查中又稱被告到達現場時即自胸前口袋內掏出手槍，在距約二
    、三公尺之位置對其開槍，但未擊發，其立即閃開，被告又以槍把對其毆打，其
    乃出手抓槍並將被告壓制在地，雙方發生扭打等語（見偵查卷第四十二頁背面）
    ；另於審理中經詰問何以知道被告有按扳機之問題時，則表示係因當時有聽到「
    喀喀」的聲音之故，並稱有看到被告拉槍機等語（見原審卷第一一０頁）。又證
    人劉從強於警詢中先稱被告到達現場後先持手槍以槍托攻擊告訴人乙○○頭部，
    繼之將槍口指向告訴人頭部且按下扳機，惟子彈並未擊發，告訴人即與被告搶槍
    ，伊亦幫忙將被告制服在地，過程中被告尚要再次開槍射擊等語（見警詢卷第八
    頁背面）；然於偵查中則稱被告到達現場後，一碰面即先掏槍對告訴人射擊，惟
    子彈未擊發，其乃與告訴人上前搶槍及壓制被告等語（見偵查卷第四十三頁背面
    ）；另於審理中則稱被告當時將槍抵住告訴人太陽穴，其聽到「卡」一聲，告訴
    人即用左手去抓該槍之槍頭，其上前幫忙並搶下該槍等語，經詰問是否看到被告
    扣扳機時，先答稱有，經質之又改稱係聽到「卡」一聲，但無法確認是槍打到頭
    還是扣扳機的聲音等語（見原審卷第一三四頁至一三六頁）。綜觀上開供述內容
    ，就被告到達現場後究係先持槍毆打告訴人抑或直接取槍射擊？被告持槍射擊時
    係直接將槍抵住告訴人頭部而為之，抑或距告訴人尚有二、三公尺之距離？等重
    要情節，告訴人乙○○及證人劉從強均有前後供述不一，並互為出入之情形；另
    其等原均堅稱有看到被告扣扳機之動作，然於本院審理中經詰問則又稱係聽到「
    喀喀」或「卡」之聲響而認為被告有扣扳機等語，是以告訴人乙○○及證人劉從
    強所稱被告當時有扣下該改造手槍扳機之行為等語，核屬臆測之詞，則其二人所
    為不利被告之供述，實存有顯然之瑕疵。2.又證人鄭文達於偵查及本院審理中經
    傳拘多次未到，然其於警詢中陳稱：「... （被告）看見乙○○未說一句話，就
    用槍柄攻擊乙○○的臉，並口中表示要開槍時，旁邊突然有兩三人出來阻止，並
    一起制服他將手中的手槍搶過來... 」、「我有看見丙○○手持手槍並用槍托攻
    擊乙○○，之後口中又稱要開槍射擊，但未射擊時，已被眾人壓制... 」等語（
    見警詢卷第十一頁背面、第十二頁）。依其上開供述內容，就被告到達現場後究
    係先持槍毆打被告抑或直接取槍射擊之重要情節，與告訴人乙○○及證人劉從強
    偵查及本院審理中所為證述顯有出入；另其亦未稱看見被告有扣扳機之動作，是
    以僅就上開供述之形式而言，證人鄭文達上開供述即已不足以證明被告當時確有
    扣下該改造手槍扳機之行為，或為告訴人乙○○及證人劉從強所為不利被告供述
    之輔助證據。況證人鄭文達於偵查及本院審理中均傳拘無著，本院無法經由直接
    審理資以判斷其證明力，且其警詢中之供述案發過程亦有與告訴人乙○○、證人
    劉從強在偵查及本院審理中之供述相違之處，已如前述，復無其他事證可認其警
    詢中未經具結之供述有可信之特別情況，是以其上開警詢中之供述不具證據能力
    ，而不得資為不利被告之事實認定基礎。3.又本件查獲時被告所持之上開改造手
    槍中，除有扣案之制式子彈乙顆外，尚有另一顆子彈，經鑑定結果係仿子彈外形
    之實心金屬物，此有扣案制式子彈及實心子彈各乙顆及上開槍彈鑑定書在卷可稽
    。另證人即到場查獲之警員蔡榮坤到庭證稱其據報到場時即見被告已為告訴人乙
    ○○及證人劉從強壓在地上，並未見聞先前衝突狀況，扣案槍枝亦係由乙○○或
    劉從強其中一人於其到達之前即搶下而交出，並稱當時槍中有兩顆子彈，一顆在
    彈匣，另一顆在槍膛，在槍膛裏的子彈即為經內政部警政署刑事警察局鑑定試射
    而已破損之子彈，另一顆在彈匣中之子彈則是實心彈等語（見原審卷第一三九頁
    ）。惟查證人蔡榮坤於該次庭訊時，係先稱槍中有三顆子彈，經觀覽原審提示之
    卷附扣案子彈相片後，亦表示無法確認哪一顆子彈上膛，經原審訊問當時查獲子
    彈數量，其仍稱當時在槍中扣得三顆子彈，並表示在槍膛裏的子彈應為扣案業經
    試射而已破損之子彈，繼之經原審三度就查獲子彈數量加以訊問，始改稱先前記
    憶有誤，當時應僅查獲兩顆等語（見原審卷第一二八頁、第一三一頁及第一三八
    頁），其於同日庭訊中所述前後不一，正確性已值堪慮，參酌本件係於九十一年
    三月七日查獲，距審判時已有近兩年之久，證人對當時之詳情未能清楚記憶亦屬
    人之常情，以其於審理中前後證述不一之情形觀之，其所稱上膛子彈即為扣案制
    式子彈乙節是否確與事實相符，即難遽為確認。而依卷附槍彈鑑定書內所攝試射
    前扣案制式子彈之相片所示，該制式子彈底火部固有敲擊凹痕，然凹痕數量多達
    三個，位置亦非相同，顯見該子彈底火部至少曾受三次以上之敲擊，實無法據以
    確認是否即為被告於案發時扣下扳機而受槍機撞針撞擊所造成。是以徒據證人蔡
    榮坤上開供述及扣案制式子彈試射前之狀況，尚難能確認當時槍膛中之子彈即為
    扣案之制式子彈，而排除為所查獲另一無殺傷力實心子彈之可能性。4.再者證人
    即案發當時亦在現場設攤而目睹本案全程經過之李東興到庭證稱：告訴人當時帶
    同約七、八人到現場，告訴人並攜帶乙支球棒，被告則係單獨一人，手上未拿槍
    或刀，告訴人等一看到被告就衝過去將被告壓在地上，其所在的位置可以清楚看
    見衝突狀況，後來那群人裡面有人大喊有人帶槍，但其並未看見，只見有人持球
    棒打被告的腿，之後即見被告頭部及腿部流血等語（見原審卷第八十六頁至第九
    十三頁）。依其證述，告訴人乙○○及證人劉從強與同行之其他人一見到被告後
    即衝過去將被告壓制在地上，之後始聽聞有人帶槍之喊叫聲，此與告訴人乙○○
    及證人劉從強所稱係被告先持槍射擊並以槍枝毆打告訴人後，其等方上前搶槍並
    加以壓制在地之供述有所未符，尤難認告訴人乙○○及證人劉從強所指述被告開
    槍之情節確與事實相符。5.按告訴人乙○○既對被告提出告訴，顯有使被告受刑
    事追訴之目的，另證人劉從強於案發時係經告訴人偕同到場，嗣亦與告訴人及其
    他同行之人共同壓制被告而發生衝突，與告訴人同行之人中其中一人尚持球棒將
    被告毆打成傷，此有告訴人乙○○、證人劉從強、李東興及被告之供述，與卷附
    顯示案發現場地面遺有多處血跡之相片六幀（見警詢卷第二十一頁至第二十三頁
    ）可稽，足見告訴人乙○○與證人劉從強均與被告處於對立之狀態，就被告而言
    其二人均屬敵性證人，則其二人之證述是否與事實相符，自應予以較一般證人更
    為嚴格之檢證，至少需無瑕疵可指，並應有相當之輔助證據以資證明所述與事實
    相符，方足為認定被告犯罪之依據。然告訴人乙○○及證人劉從強所為不利被告
    之證述存有顯著之瑕疵，已如前述；而證人鄭文達警詢中所為不利被告之供述不
    具證據能力，其內容亦有與告訴人乙○○及證人劉從強於偵查及審理中所為證述
    相左之情形，不足以證明被告當時確有扣下該改造手槍扳機之行為，或為告訴人
    乙○○及證人劉從強所為不利被告供述之輔助證據。另證人蔡榮坤在原審所為證
    述及扣案制式子彈試射前之狀況，尚難能確認當時槍膛中之子彈即為扣案之制式
    子彈，而排除為所查獲另一無殺傷力實心子彈之可能性。而依證人李東興之證述
    ，尤難認告訴人乙○○及證人劉從強所指述被告開槍之情節確與事實相符。此外
    復無其他證據證明告訴人乙○○及證人劉從強所為不利被告之指述確與真實相符
    ，斟酌其二人與被告處於對立狀態之情形，自不能排除其並未據實陳述或係出於
    臆測推斷而為陳述之可能性。綜上所述，本件各項事證關於被告殺人未遂犯行之
    證明，尚未達於通常一般之人均不致有所懷疑之程度，而有合理懷疑之存在，致
    使無從形成有罪之確信，依前開之說明，其犯罪尚屬未能證明，本院依法原應為
    無罪之諭知，惟因公訴人認此與前開經論科之未經許可持有改造槍彈部分具牽連
    犯之裁判上一罪關係，爰不另為無罪之諭知云云。其認定事實、適用法律及量處
    刑期，均為妥適。
四、檢察官之上訴意旨雖以：(一)被告丙○○妨害自由部分，除有告訴人鄭文達於警詢
    之指述外，並有乙○○、劉從強於警詢及偵訊之證述，經核鄭文達之指述與乙○
    ○、劉從強證述關於本案重要情節部分大致相符，參以被告於警詢及本署偵查中
    亦自承有「要求」鄭文達隨同回家之情，況論情鄭文達係為乙○○顧攤，被告既
    對乙○○心生不滿而前住所顧攤位尋仇，鄭文達焉有可能於砸毀該攤位後，放攤
    位於不顧，自願陪同被告前往取槍向友人乙○○尋仇之理？是被告妨害自由之犯
    嫌已臻明確。被告就該妨害自由部分之犯嫌，與本案違反槍砲彈藥刀械管制條例
    部分，有方法結果、手段與目的之牽連關係，而屬裁判上一罪。(二)查，檢察官就
    犯罪事實一部起訴者，其效力及於全部，刑事訴訟法第二百六十七條定有明文，
    而犯一罪其方法或結果之行為犯他罪名者，應從一重處斷，即學說上所謂牽連犯
    ，為裁判上一罪，基於公訴不可分、審判不可分之原則，檢察官就具有牽連犯關
    係之一部事實起訴者，倘認其起訴合法，受理法院對於未經起訴之他部分事實，
    自屬有權審判，縱經檢察官將此具有不可分性之整個犯罪事實割裂為二，僅一部
    起訴而他部予以不起訴之處分，其處分亦應認為無效。（最高法院九十三年度台
    上字第一五九號、九十二年度台上字第四一六一號判例參照）。本案對被告殺人
    未遂部分、持有改造手槍既經提起公訴，則原審對具有牽連犯關係之妨害自由部
    分，自得併予審判。又刑事訴訟法第二百六十條規定，不起訴處分已確定者，非
    有該條第一、二款情形之一，不得對於同一案件再行起訴。惟該法條所稱之同一
    案件，係指事實上之同一案件而言，不包括連續犯、牽連犯之法律上同一案件（
    最高法院九十二年度台上字第五二一號判決參照）。是本案被告妨害自由部分，
    自不受刑事訴訟法第二百六十條規定之限制。綜上，與起訴部分有牽連犯關係之
    妨害自由部分應係起訴效力所及，原檢察官就妨害自由部分所為之不起訴處分應
    認為無效，是以原審對於未經起訴之妨害自由部分事實，基於公訴不可分、審判
    不可分之原則，自應加以審判。今原審既就槍砲部分論罪科刑，竟未就起訴效力
    所及之妨害自由部分併予審判即有違誤云云。惟查：
  (一)公訴人於本件起訴後另提出補充理由書，以：被告丙○○於九十一年三月七日二
    十時三十分許，因乙○○之乾弟弟鄭文達在臺北縣新莊市○○路四一○號前所擺
    駛車牌號碼六Ｆ─二四九八號自用小客車內，載往臺北縣新莊市○○街四十九號
    ，而剝奪被害人鄭文達之行動自由等情，因認被告就此部分亦犯刑法第三百零二
    條之妨害自由罪嫌；其中九十二年九月二十九日提出之補充理由書，說明此部分
    與已起訴之犯罪事實，有裁判上一罪之牽連關係，請依法審理等語（見原審卷第
    四十六頁）；於九十二年十一月八提出之補充理由書一，說明此部分與被告殺人
    未遂部分，有方法結果、手段與目的之牽犯關係而屬裁判上一罪，是乃就犯罪事
    實加以補充云云（見原審卷第六十九頁）；上訴時所提出之上訴狀，則說明被告
    就該妨害自由部分之犯嫌，與本案違反槍砲彈藥刀械管制條例部分，有方法結果
    、手段與目的之牽連關係，而屬裁判上一罪等語（見本院卷）。然無論何一說明
    ，均係以：被告就該妨害自由部分之犯嫌，與已起訴之部分有方法結果、手段與
    目的之牽連關係，為起訴效力所及，認為法院應併予審判；而非對於被告之妨害
    自由犯行另為追加起訴，合先敘明。
  (二)次查，依被害人鄭文達之指述、警方之移送意旨，及公訴人所指被告妨害自由之
    行為中，均未敘及被告有使用手槍或子彈犯罪之情事；被告所犯槍砲彈藥刀械管
    制條例第十一條第四項、第十二條第四項之罪亦非妨害自由之目的，自難認公訴
    人所指被告涉犯之妨害自由犯嫌，與本案違反槍砲彈藥刀械管制條例部分，有如
    何之方法、結果或手段、目的之牽連關係。
  (三)再查，被告被追訴殺人未遂部分，業經原審及本院均認定該部分犯罪不能證明，
    已如前述；公訴人之上訴意旨亦未曾對此部分有任何之指摘；則公訴人所指被告
    涉犯之妨害自由犯嫌，核與該殺人未遂部分，更無方法、結果或手段、目的牽連
    關係之可言。
  (四)綜上所述，公訴人所指被告涉犯之妨害自由犯嫌，核與本案並無牽連犯之裁判上
    一罪關係，法院自屬無從併予審判。檢察官之上訴意旨執前詞指摘原判決未就被
    告妨害自由部分併予審判不當，為無理由，其上訴應予駁回。
據上論斷，應依刑事訴訟法第三百六十八條，判決如主文。
本案經檢察官林炳雄到庭執行職務。
中　　　華　　　民　　　國　　九十三　　年　　　六　　　月　　 三十 　　日
                              臺灣高等法院刑事第十二庭
                                  審判長法  官  劉  景  星
                                        法  官  陳  志  洋
                                        法  官  陳  博  志
右正本證明與原本無異。
如不服本判決，應於收受送達後十日內向本院提出上訴書狀，其未敘述上訴之理由者
並得於提起上訴後十日內向本院補提理由書（均須按他造當事人之人數附繕本）。
                                        書記官  陳  嘉  文
中　　　華　　　民　　　國　　九十三　　年　　　七　　　月　　　一　　　日
附錄：本案論罪科刑法條全文
槍砲彈藥刀械管制條例第十一條
  未經許可，製造、販賣或運輸第四條第一項第一款所稱其他可發射金屬或子彈具有
  殺傷力之各式槍砲者，處五年以上有期徒刑，併科新臺幣一千萬元以下罰金。
  未經許可，轉讓、出租或出借前項所列槍砲者，處三年以上十年以下有期徒刑，併
  科新臺幣七百萬元以下罰金。
  意圖供自己或他人犯罪之用，而犯前二項之罪者，處無期徒刑或七年以上有期徒刑
  ，併科新臺幣一千萬元以下罰金。
  未經許可，持有、寄藏或意圖販賣而陳列第一項所列槍砲者，處一年以上七年以下
  有期徒刑，併科新臺幣七百萬元以下罰金。
  第一項至第三項之未遂犯罰之。
槍砲彈藥刀械管制條例第十二條
  未經許可，製造、販賣或運輸子彈者，處一年以上七年以下有期徒刑，併科新台幣
  五百萬元以下罰金。
  未經許可，轉讓、出租或出借子彈者，處六月以上五年以下有期徒刑，併科新台幣
  三百萬元以下罰金。
  意圖供自己或他人犯罪之用，而犯前二項之罪者，處三年以上十年以下有期徒刑，
  併科新台幣七百萬元以下罰金。
  未經許可，持有、寄藏或意圖販賣而陳列子彈者，處五年以下有期徒刑，併科新台
  幣三百萬元以下罰金。
  第一項至第三項之未遂犯罰之。
